# 请教陈版：PPP模式下设立的SPV公司是否为关联方

提问人：2017 秋秋 invest 时间：2018-06-05 16:33:18
陈老师您好，问题背景：在PPP模式下，由A公司或A公司参与组成的联合体中标政府相关污染治理项目，签订相关合同，A公司、政府、其他合作方等共同出资设立SPV公司，由政府授权SPV公司按照相关合同约定的内容组织项目的实施、运营等，即SPV公司将工程项目发包并支付相应工程款项，A公司承接工程项目施工、运营等，政府则在项目进入运营期后按约定金额向SPV公司支付款项。
问题是：该种模式下，SPV公司是否为A公司的关联方？是否可以通过基金结构操作避免SPV成为其关联方？

回答人：chenyiwei
尽管有《企业会计准则解释第 12 号——关于关键管理人员服务的提供方与接受方是否为关联方》的规定，但本案例中A公司的角色已经明显超出“提供关键管理人员服务”的范围，故仍应将该SPV（如果不满足应纳入A公司合并报表范围的条件，下同）披露为A公司的关联方。但如果A公司是该PPP项目中联合体的主导方，该项目公司应纳入A公司合并报表范围的，则在合并报表层面无需披露为关联方，且合并报表层面仍可确认建造合同和运营管理服务的收入，以及融资利息收入。

提问人：szf1007 时间：2018-06-23 18:45:51
那是不是无论A公司参股SPV公司股权比例多少，比如低于5%，无论是否派遣管理人员或董事或监事，均构成关联方呢？

回答人：chenyiwei
理论上不绝对，但主帖中“A公司承接工程项目施工、运营”，在联合体中起重要作用甚至是主导作用，因此构成关联方的可能性相当大。